

KARLA MARIA HERNANDEZ

\$9347-1748; 31715637

karlahernadez199418@gmail.com

Col. Inmaculada Concepción; Choluteca; Honduras

VENDEDORA / ATENCION AL CLIENTE

Profesional con más de 8 años de experiencia en ventas y atención al cliente; también desempeño de caja temporalmente, y administración de negocio. Apasionada por generar impacto a través de estrategias creativas. Habilidad para trabajar en equipo y adaptabilidad para enfrentar nuevos desafíos.

EXPERIENCIA PROFESIONAL

SUPERMERCADO LA COLONIA 16/11/2012 – 17/01/2014

HELADOS SARITA (Franquicia) 17/08/2015 -28/11/2017

Tienda de Ropa Clasificada LAURENS STORE

29/02/2018 – 15/05/2019

HELADERIA MICHOACANA (Franquicia) 28/11/2019 – 15/05/2021

COMERCIAL EL MILENIO 1/02/2023 - 15/06/2024

AUXILIAR DE PANADERIA Elaboración y decoración de pasteles y panes procesados.

ATENCIÓN AL CLIENTE Y VENTAS. Elaboración de postres. Caja.

ATENCIÓN AL CLIENTE Y VENTAS.

ATENCIÓN AL CLIENTE Y VENTAS. Elaboración de postres. Caja y compras.

ATENCIÓN AL CLIENTE Y VENTAS. Caja e inventarios. Elaboración de piñatas, arreglos personales y decoraciones.

HABILIDADES

Capacidad de adaptación Creatividad e innovación Creatividad Publicitaria Estrategia de negociar Flexibilidad para el aprendizaje

IDIOMAS

Español

Ingles

REDES SOCIALES





FORMACIÓN ACADÉMICA

LICENCIATURA EN ADMINISTRACIÓN DE EMPRESA

(22 clases aprobadas).
Universidad o institución 2014 – 2018
Universidad Nacional Autónoma de Honduras
Centro Universitario Regional del Litoral Pacífico
(CURPL), (Choluteca- Honduras)

Título MAESTRA DE EDUCACION PRIMARIA

Universidad o institución 2009 – 2011 Escuela Normal Mixta del Sur (ENMISUR)

- * 2006– 2008 Ciclo Común, I, II, III. Instituto José Cecilio del Valle
- * 2000 2005 Primaria, (Primero Sexto) Centro de Educación Básica José Trinidad Cabañas

INTERESES

Crecimiento profesional
Viajes; lectura; cine, etc.
Deportes: natación, fútbol, etc.

REFERENCIAS LABORAL

LIC. DARLING MENDOZA Gerente de Supermercados, Sucursal plaza del sur.

La Colonia Cel. 9472 – 7810

ADRIANA ARGEÑAL Encargada del negocio de Michoacana Cel.: 9823-1964

NORMA ELISA ARGEÑAL Encargada del negocio de Sarita Cel:3394-3833

NOLVA IZAGUIRRE Encargada de Laurens Store Cel.: 9745– 4304

IRMA ANABELIS ÁLVAREZ
Gerente de Compras y Encargada de Sucursal
Milenio Cabañas
Cel.:3370 – 7049

MARVIN IZAGUIRRE Sucursal Milenio Cabañas Cel.: 9554 – 8400